【裁判字號】    90,台上,5575
【裁判日期】    900907
【裁判案由】    偽造文書
【裁判全文】
最高法院刑事判決                                九十年度台上字第五五七五號
    上訴人  甲○○
    被  告  乙○○
右上訴人因自訴被告偽造文書案件，不服台灣高等法院台南分院中華民國八十八年八
月四日第二審判決（八十八年度上訴字第一一五○號，自訴案號：台灣台南地方法院
八十八年度自字第一四一號），提起上訴，本院判決如左：
    主  文
上訴駁回。
    理  由
按刑事訴訟法第三百七十七條規定：上訴於第三審法院，非以判決違背法令為理由不
得為之，是提起第三審上訴，應以原判決違背法令為理由，係屬法定要件，如果上訴
理由狀並未依據卷內訴訟資料具體指摘原判決不適用何種法則或如何適用不當，或所
指摘原判決違法情事，顯與法律規定得為第三審上訴理由之違法情形不相適合時，均
應認其上訴為違背法律上之程式，予以駁回。本件原判決以上訴人甲○○於第一審自
訴意旨如原判決附件自訴狀所載，惟本件上訴人自訴之同一事實，經上訴人向台灣台
南地方法院檢察官提出告訴，嗣經該署檢察官偵查終結，為不起訴處分，上訴人聲請
再議，復經台灣高等法院台南分院檢察署駁回再議確定，上訴人就同一案件再行自訴
，於法不合，因而維持第一審諭知自訴不受理之判決，駁回上訴人在第二審之上訴；
從形式上觀察，原判決並無違背法令情形。上訴人上訴意旨略稱：(一)原審違背刑事訴
訟法第三百二十三條規定，且怠忽職責，對上訴人之上訴理由視若無睹，就足生影響
判決之重要證據漏未審酌；本件檢察官應就本案依法提起公訴，予偵結，不能認已
合法終結偵查。(二)原判決胡謅瞎掰，因被告係公務員，背景特殊，予以包庇而裝瘋賣
傻，置司法威信於萬劫不復之地等語。惟查上訴意旨對原判決之論斷及適用法則，究
係如何違背法令，俱未依據卷內資料具體指摘，殊非適法之第三審上訴理由；又刑事
訴訟法第三百二十三條第一項規定：「同一案件經檢察官依第二百二十八條規定開始
偵查者，不得再行自訴，但告訴乃論之罪，經犯罪之直接被害人提起自訴者，不在此
限」；第二項規定：「於開始偵查後，檢察官知有自訴在先或但書之情形者，應即停
止偵查，將案件移送法院，但遇有急迫情形，檢察官仍應為必要之處分」。經查本件
上訴人係於檢察官偵查終結後，就同一案件再行自訴，與刑事訴訟法第三百二十三條
限制自訴之規定並無違背，上訴人之上訴難謂適法。應認上訴人之上訴為違背法律上
之程式，予以駁回。
據上論結，應依刑事訴訟法第三百九十五條前段，判決如主文。
中      華      民      國     九十     年      九      月      七      日
                              最高法院刑事第一庭
                                  審判長法官  施  文  仁
                                        法官  張  淳  淙
                                        法官  林  永  茂
                                        法官  蕭  仰  歸
                                        法官  賴  忠  星
      右正本證明與原本無異
                                              書  記  官
中      華      民      國     九十     年      九      月     十三     日


司法院資訊處製作；財團法人民間司法改革基金會備份。
